# 现金流量表的列示问题，陈版

提问人：2009masq 时间：2012-05-31 15:22:33
利息收入现金流量表列示的问题 1 、一般的银行存款利息收入如何体现？ 放在 收到其他与经营活动有关的现金 2 、募集资金存在银行的利息收入应如何体现 放在 收到的其他与筹资有关的现金 正确吗？

回答人：chenyiwei
募集资金存款专户和普通的银行存款户相比，除了受制于募集资金管理的相关规定和“三方监管协议”，导致其支取的手续较为复杂；
同时信息披露要求较高以外，其余并无本质区别。因此，对这两类帐户的利息收入在现金流量表中列入两个不同性质的项目是不恰当的。个人还是倾向于均列报为收到其他与经营活动有关的现金。